臺灣士林地方法院交通事件裁定　　　　 96年度交聲字第197號
原處分機關　交通部公路總局台北區監理所基隆監理站
異　議　人
即受處分人　甲○○
上列受處分人因違反道路交通管理處罰條例案件，對於交通部公
路總局臺北區監理所基隆監理站96年2 月16日所為之處分 (原處
分案號: 北縣警交字第C00000000 號)， 聲明異議，本院裁定如
下:
    主  文
異議駁回。
    理  由
一、按汽車駕駛人，行經有燈光號誌管制之交岔路口闖紅燈者，
    處新臺幣（下同）1,800 以上5,400 元以下罰鍰；汽車駕駛
    人，違反前開規定者，除依原條款處罰鍰外，並記違規點數
    3 點，道路交通管理處罰條例第53條、第63條第l 項第3 款
    分別規定甚明。
二、原處分意旨略以：受處分人即異議人甲○○於96年l 月22日
    上午3 時許，駕駛車號BHI-663 號重型機車由汐止市方向往
    臺北市南港區方向行駛，行經臺北縣汐止市○○路○ 段515
    巷口，違規闖紅燈，經警攔停舉發，依道路交通管理處罰條
    例第53條規定，處罰鍰1,800 元，並依同條例第63條第l 項
    第3 款記違規點數3 點。
三、聲明異議意旨略以：異議人於96年l 月22日上午3 時許，騎
    乘車號BHI-663 號重型機車搭載友人胡義蓮，由汐止市方向
    往臺北市南港區方向行駛，行經臺北縣汐止市○○路○ 段51
    5 巷口，遭警攔停 (當時另l 名員警正對另l 輛自小客車舉
    發中），其以為係警方例行性酒測臨檢而靠邊停車，警察即
    向其表示違規闖紅燈，惟其與女性友人胡義蓮均確認無闖紅
    燈違規情事，而拒絕於舉發單簽名，並向臺北縣警察局汐止
    分局聲請撤銷該處分，但遭拒絕撤銷，旋於96年2 月16日親
    自前往交通部公路總局臺北區監理所基隆監理站（下稱基隆
    監理站）要求裁決並收受該維持原違規闖紅燈處分之裁決書
    ，爰於95年3 月5 日依法聲明異議，請求撤銷原處分云云。
四、經查證人即舉發警員盧高民言登稱：於96年l 月22日凌晨時
    ，在臺北縣汐止市○○路○ 段515 巷口，與同事一同執行取
    締惡性違規即闖紅燈、酒後駕車、超速時速40公里以上之勤
    務。於同日上午3 時許，伊之同事正對l 輛自小客車因違規
    闖紅燈而開單舉發時，伊正站立於汐止市○○路○ 段，即見
    異議人騎乘車號BHl-663 號重型機車並搭載l 名女性，由汐
    止市方向往臺北市南港區方向行駛，行經臺北縣汐止市○○
    路○ 段515 巷口，違規闖紅燈，伊就手持指揮棒並鳴笛攔查
    ，並告知違規事實是「闖紅燈」，異議人立即表示無闖紅燈
    之情事，並拒簽舉發單等情（參96年3 月28日訊問筆錄），
    核與異議人聲明：「搭載女性友人」、「有另l 名員警正對
    另l 輛自小客車舉發中」等情大致相符，足徵證人案發時之
    記憶應屬清晰可信，且其證詞應屬明確可信。又查異議人違
    規闖紅燈時間，係凌晨時間，該路段車流量應屬不多，且證
    人復證稱：當時車流量不大，且當時僅異議人l 人闖紅燈等
    情（參96年3 月28日訊問筆錄）可證，是以當時證人應可明
    確且清楚發覺異議人有違規闖紅燈之行為，故異議人辯稱：
    伊並無闖紅燈等情，應不足採。其次，原處分機關據以援引
    前開規定，裁處罰鍰1,800 元，另計違規點數3 點，亦合乎
    比例原則，無不適當之處，本件異議為無理由，應予駁回。
五、據上論斷，應依道路交通案件處理辦法第l9條，裁定如主文
    。
中　　華　　民　　國　　96　　年　　9 　　月　　20　　日
                  交通法庭法  官  劉秉鑫
以上正本證明與原本無異。
如不服本裁定應於送達後5日內向本院提出抗告狀。
                          書記官  吳尚文
中　　華　　民　　國　　96　　年　　9 　　月　　20　　日
